hr-HR: Svjetlosni spektar svjetla za akvarij: Plavo (aktinično); Puni spektar dnevne svjetlosti; Mjesečeva noćna svjetlost; Višebojni RGB; Ostalo
th: แสงสเปกตรัมในพิพิธภัณฑ์สัตว์น้ำ: สีน้ำเงิน (แบบแผ่รังสี); แสงกลางวันแบบเต็มสเปกตรัม; แสงจันทร์ยามค่ำคืน; RGB หลายสี; อื่นๆ
it: Spettro delle luci per acquari: Blu (attinico); Spettro completo della luce del giorno; Notturno al chiaro di luna; RGB multicolore; Altro
tr: Akvaryum ışık spektrumu: Mavi (aktinik); Gün ışığı tam spektrumu; Ay ışığı gece; Çok renkli RGB; Diğer
ja: 水槽用照明のスペクトル: ブルー (化学線); 昼光フルスペクトル; ムーンライト夜間用; マルチカラーRGB; その他
vi: Quang phổ ánh sáng bể cá: Màu xanh (tím quang); Toàn phổ ánh sáng ban ngày; Ánh trăng đêm; RGB nhiều màu; Khác
pt-PT: Espetro de luz para aquário: Azul (actínico); Espetro completo da luz do dia; Luar; RGB multicor; Outro
fr: Spectre lumineux de l’aquarium: Bleu (actinique); Spectre complet de la lumière du jour; Clair de lune nocturne; RVB multicolore; Autre
el: Φάσμα φωτός ενυδρείου: Μπλε (ακτινικό); Πλήρες φάσμα ημερήσιου φωτός; Νυχτερινό φεγγαρόφως; Πολύχρωμο RGB; Άλλο
sl-SI: Svetlobni spekter v akvariju: Modra (aktinična); Celoten spekter dnevne svetlobe; Mesečina nočna; Večbarvni RGB; Drugo
da: Lysspektrum til akvarie: Blå (aktinisk); Dagslys fuldt spektrum; Måneskin natlig; Flerfarvet RGB; Andet
ro-RO: Spectru de lumină acvariu: Albastru (actinic); Lumina zilei cu spectru complet; Lumina lunii; RGB multicolor; Altele
nb: Lysspektrum for akvarie: Blå (aktinisk); Dagslys fullt spekter; Måneskinn nattlig; Flerfarget RGB; Annet
es: Espectro de luz para acuario: Azul (actínica); Luz diurna de espectro completo; Luz de luna nocturna; Multicolor RGB; Otros
bg-BG: Светлинен спектър на аквариум: Синьо (актинично); Пълен спектър на дневната светлина; Нощна лунна светлина; Многоцветен RGB; Други
cs: Světelné spektrum akvarijního osvětlení: Modrá (aktinická); Plné spektrum denního světla; Noční měsíční svit; Vícebarevné RGB; Jiné
zh-TW: 水族燈光譜: 藍光 (日光); 日光全光譜; 夜間月光; 多色三原色光; 其他
de: Lichtspektrum des Aquariums: Blau (aktinisch); Tageslicht-Vollspektrum; Nächtlicher Mondschein; Mehrfarbiges RGB; Sonstiges
hu: Az akvárium fényspektruma: Kék (aktinikus); Teljes spektrumú nappali fény; Holdfényes éjszakai; Többszínű RGB; Egyéb
ru: Спектр прибора для освещения аквариумов: Синий (актинический); Дневной свет, полный спектр; Ночной лунный свет; Многоцветный RGB; Другое
fi: Akvaarion valospektri: Sininen (aktiininen); Täyden spektrin päivänvalo; Kuunvalo yöllinen; Monivärinen RGB; Muu
en: Aquarium light spectrum: Blue (actinic); Daylight full spectrum; Moonlight nocturnal; Multi-color RGB; Other
lt-LT: Akvariumo apšvietimo spektras: Mėlyna (aktinio); „Daylight full spectrum“ dienos šviesa; Mėnulio šviesos naktinis apšvietimas; Daugiaspalvis RGB; Kita
zh-CN: 水族箱光谱: 蓝色（光化）; 日光全光谱; 夜间月光; 多色 RGB; 其他
ko: 수족관 조명 스펙트럼: 파란색(화학선); 일광 전체 스펙트럼; 달빛 야간; 다색 RGB; 기타
sv: Ljusspektrum för akvarium: Blå (aktinisk); Dagsljus fullt spektrum; Månsken nattligt; Flerfärgs RGB; Övrigt
pl: Spektrum światła do akwarium: Niebieskie (aktynowe); Pełne spektrum światła dziennego; Nocne światło księżyca; Wielokolorowe RGB; Inne
pt-BR: Espectro de luz do aquário: Azul (actínico); Full spectrum daylight; Lâmpada negra; RGB multicolorido; Outro
sk-SK: Svetelné spektrum akvária: Modrý (aktinický); Celé spektrum denného svetla; Mesačný nočný; Viacfarebné RGB; Iné
nl: Aquariumlichtspectrum: Blauw (actinisch); Daglicht volledig spectrum; Maanlicht nachtelijk; Multi-color RGB; Andere